Joaquin Ruiz Diaz

Full Stack Developer

(+54) 9 11 60327-735
joaquing.ruizdiaz@gmail.com
https://github.com/ioaquinged

Sou Desenvolvedor Web Full Stack, com experiência em Javascript, ECMAScript 6, React JS, React Hooks, Redux, Node JS, Express, PostgreSQL, Sequelize, HTML5, CSS3, Bootstrap, TypeScript, APIs Rest. Também tenho experiência usando ferramentas como Git, GitHub, Slack, Trello, e tenho trabalhado em equipe utilizando a metodologia Scrum.

Em meus projetos, trabalhei no desenho e desenvolvimento de aplicativos interativos, utilizando componentes funcionais e boas práticas para garantir a qualidade e compatibilidade do aplicativo e sempre pensando na experiência do usuário.

Sou uma pessoa comunicativa, analítica, organizada, com alto nível de adaptabilidade e que gosta de trabalhar em equipe. Estou sempre procurando me desenvolver incorporando novos conhecimentos, tecnologias e metodologias de trabalho eficientes.

Sou nativo em espanhol e tenho domínio básico do inglês, porém sigo me desenvolvendo de forma rápida.

TECNOLOGÍAS

Javascript | React | Redux | Node.js | Express | PostgreSQL | MySQL | Sequelize | HTML5 | CSS3 | Bootstrap | TypeScript | APIs Rest

Ferramentas: Git, GitHub, Slack, Trello. Agile: Scrum.

IDIOMAS

Espanhol: nativo – C2 Inglês: elemental - A2

PROYECTOS

• **Portfolio.** (Mar – 2023)

Para desenhar a interface gráfica, foram usados HTML5, CSS3 e Bootstrap para estabelecer o estilo e o design visual, adicionei funcionalidade interativa usando JavaScript para criar animações, transições e efeitos visuais. Para melhorar a eficiência e a escalabilidade do site, integrei a biblioteca React e Redux. Além disso, garanti que o site fosse totalmente responsivo para acesso a partir de qualquer dispositivo.

Este projeto foi uma grande oportunidade para demonstrar minhas habilidades em programação web, assim como para mostrar minha criatividade e inovação na criação de soluções técnicas.

Tecnologias utilizadas: HTML5, CSS3, Bootstrap, JavaScript, React, Redux, Git, GitHub

- https://portfolio-joaquinrd.vercel.app/
- https://github.com/joaquingrd/portfolio-vercel

Full Stack Web Developer - Countries App.

(Jan - 2023)

Experiência acadêmica.

Henry Bootcamp, Buenos Aires, Argentina.

Desenho e desenvolvimento de uma App interativa sobre países que incluía: landing page, home page com as informações e bandeiras dos países, paginação, detail page para cada país, search by name ou ID, filtragem combinada por países e atividades turísticas, ordenamento em ordem alfabética ou número de habitantes, formulário para criação de novas atividades turísticas, etc.

Realizado com componentes funcionais dentro dos estândares para garantir a qualidade e a compatibilidade da App.

Tecnologias: React, Redux, NodeJS, JavaScript, Express, Sequelize, PostgreSQL, CSS puro y Git Hub.

- https://github.com/joaquingrd/PI-Countries-Joaquin-Ruiz-Diaz
- https://pi-countries-two.vercel.app

Front End Web Developer – Rick & Morty App.

Experiência acadêmica.

Henry Bootcamp, Buenos Aires, Argentina.

Desenho e desenvolvimento de uma App interativa consumindo dados da API de Rick & Morty. A App desenvolvida inclui: landing page, home page com as informações e personagens da série, detail page para cada personagem, search by name ou ID, formulário para criação de novos personagens etc.

Realizado com componentes funcionais dentro dos estândares para garantir a qualidade e a compatibilidade da App.

tecnologías: React, Redux, JavaScript, CSS puro y Git Hub.

- https://github.com/joaquingrd/appRickandMortyM2.git
- https://rick-and-morty-vercel-joaquingrd.vercel.app/

EXPERIÊNCIA PROFISSIONAL

Gerente Administrativo Comercial

(Out 2020 - Out 2022)

Emporio Rituaali – Rio de Janeiro, Brasil.

Planejamento estratégico e operacional - Preparação e análise de relatórios gerenciais e financeiros - Treinamento e gestão de equipes - Desenvolvimento de novos produtos e serviços - Desenvolvimento de novas estratégias de vendas - Reuniões semanais com a gerência - Acordos com fornecedores e distribuidores.

• Recepcionista (Ago 2020 – Set 2020)

Rituaali - Rio de Janeiro, Brasil.

Atendimento personalizado ao cliente - Processo de admissão - Tarefas administrativas - Manejo de caixa

• Voluntariado (Jan 2018 – Dez 2019)

Escola "O Livro" - Minas Gerais, Brasil.

Apoio à diretoria, utilizando a experiência em gerenciamento e administração.

• Chefe do Departamento de Promoção

(Dez 2017 – Dez 2018)

Universidad Adventista del Plata – Entre Ríos, Argentina

Análise, desenvolvimento e implementação de um projeto para atrair novos clientes - Treinamento de equipes para chegar aos clientes em cada etapa do funil de vendas.

FORMAÇÃO ACADÊMICA

- Full Stack Web Developer. Henry Bootcamp (ARG). 800 horas de aulas teórico-práticas. 2023.
- Bacharelado em Administração. Universidad Adventista del Plata (ARG). 2019.
- Analista Contábil. Universidad Adventista del Plata (ARG). 2017.

FORMAÇÃO COMPLEMENTÁRIA

- Bootstrap 5 freeCodeCamp Mar 2022
- Basic JavaScript freeCodeCamp Out 2022
- ECMAScript 6 freeCodeCamp Out 2022
- Regular Expressions freeCodeCamp Out 2022
- Técnicas de Feedback Assertivo Tatiani Tozetti Desenvolvimento Humano (BR)- Maio 2022
- HTML Udemy Abril 2022
- CSS Udemy Abril 2022
- Liderança Assertiva Tatiani Tozetti Desenvolvimento Humano (BR)- Jan 2022
- Gestão de Relacionamentos Digitais Saint Paul Esc. de Negócios (BR)- Maio 2020

(Dez - 2022)